【裁判字號】    92,訴,216
【裁判日期】    920529
【裁判案由】    毒品危害防制條例
【裁判全文】
臺灣彰化地方法院刑事判決                          九十二年度訴字第二一六號
    公  訴  人  臺灣彰化地方法院檢察署檢察官
    被      告  甲○○
右列被告因違反毒品危害防制條例案件，經檢察官提起公訴（九十一年度毒偵字第二
八六二號）及移
如左：
    主      文
甲○○連續施用第一級毒品，累犯，處有期徒刑拾月。
    事      實
一、甲○○前曾因煙毒等案件，經台灣高等法院台中分院於民國八十五年七月二十四
    日判處應執行有期徒刑三年四月確定，入監執行後，於八十七年三月二十六日假
    釋出獄並交付保護管束至八十九年一月二十四日期滿視為執行完畢。另因施用毒
    品案件，先後二次經觀察、勒戒後，均認無繼續施用毒品之傾向，由臺灣彰化地
    方法院檢察署檢察官分別於九十年五月二十九日、九十年九月二十日，以九十年
    度毒偵字第一三四二、二三四六號及第三六四二號不起訴處分確定。詎仍不知悔
    改，復基於施用第一級毒品海洛因之概括犯意，自九十一年八月中旬某日起至九
    十二年四月四日止，連續在彰化縣二林鎮○○里○○路○段一八四號居所，以將
    第一級毒品海洛因摻入香煙內點燃產生煙霧再予吸用之方式，施用海洛因多次。
    嗣先於九十一年九月十九日下午一時三十二分，因彰化縣警察局二林分局對屬於
    毒品列管人口之甲○○實施強制調驗採集尿液，而為警查獲。次於九十二年一月
    八日下午一時三十分許，在上開居所為警查獲。末於同年四月六日下午三時三十
    分許，在彰化縣大城鄉○○村○○路十六號再度為警查獲。
二、案經彰化縣警察局二林、鹿港及彰化分局先後報請臺灣彰化地方法院檢察署檢察
    官偵查起訴及移送併案審理。
    理      由
一、右揭犯罪事實，業據被告甲○○坦白承認，其三次為警採集之尿液，先後送請詮
    昕科技股份有限公司及彰化縣衛生局檢驗結果，均呈鴉片類、嗎啡（海洛因施用
    入人體後，水解還原成嗎啡，再循嗎啡之代謝方式排出體外）陽性反應，有詮昕
    科技股份有限公司九十一年十月一日第Ｉ0000000號濫用藥物尿尿液檢驗
    成績書一紙及彰化縣衛生局九十二年一月二十日煙檢字第九二０一三０號、九十
    二年四月十四日煙檢字第九二０六七八號煙毒尿液檢驗成績書各一紙附卷可稽（
    分見二林分局警卷、九十二年度毒偵字第二四五號偵卷第十五頁、彰化分局警卷
    ），被告之自白堪以採信。又被告前因施用毒品案件，先後二次經觀察、勒戒後
    ，均認無繼續施用毒品之傾向，由臺灣彰化地方法院檢察署檢察官分別於九十年
    五月二十九日、九十年九月二十日，以九十年度毒偵字第一三四二、二三四六號
    及第三六四二號不起訴處分確定等情，有不起訴處分書二份、台灣高等法院被告
    全國前案紀錄表、臺灣彰化地方法院檢察署刑案資料查註紀錄表在卷足憑，本件
    事證明確，被告施用第一級毒品海洛因之犯行應堪認定。
二、核被告甲○○所為，係犯毒品危害防制條例第十條第一項之施用第一級毒品罪。
    被告持有第一級毒品之低度行為應為其施用之高度行為吸收，不另論罪，並予敘
    明。其先後多次施用第一級毒品海洛因之犯行，時間緊接，所犯又係構成要件相
    同之罪名，顯係基於概括犯意為之，應依連續犯規定論以一罪，並加重其刑。又
    被告前曾因煙毒等案件，經台灣高等法院台中分院於八十五年七月二十四日判處
    應執行有期徒刑三年四月確定，入監執行後，於八十七年三月二十六日假釋出獄
    並交付保護管束至八十九年一月二十四日期滿視為執行完畢一節，有卷附臺灣高
    等法院被告全國前案紀錄表、台灣彰化地方法院檢察署刑案資料查註紀錄表可憑
    ，其受有期徒刑之執行完畢，五年內再犯本件有期徒刑以上之罪，為累犯，應依
    法遞加重其刑。公訴人起訴事實雖未敘及被告自九十一年八月中旬某日起至同年
    九月十四日止、及自同年九月二十日起至九十二年四月四日止，施用第一級毒品
    海洛因之事實，然此部分之事實與公訴人起訴之犯罪事實具有連續犯之裁判上一
    罪之關係，為起訴效力所及，本院自應併予審究。爰審酌被告犯罪次數、施用之
    期間、動機、目的、方法、不知珍惜身體，犯罪所生危害，為警查獲後仍再次施
    用，犯後坦承之態度及現於戒治處所強制戒治中等一切情狀，量處如主文所示之
    刑。扣案之注射針筒及削尖鏟管各一支，被告否認該削尖鏟管一支為其所有，至
    於注射針筒一支雖為其所有，然係供己抽取肺部積膿所用之物，並非用來施用海
    洛因等語，本院衡諸被告施用海洛因之方式係將海洛因摻入香煙內點燃產生煙霧
    再予吸用，況被告已坦承施用毒品犯行，對於沒收之物當無隱瞞之必要，此外又
    查無其他積極證據足資證明為被告所有供犯罪所用之物，應無沒收之必要，附此
    敘明。
據上論斷，應依刑事訴訟法第二百九十九條第一項前段，毒品危害防制條例第十條第
一項，刑法第十一條前段、第五十六條、第四十七條，判決如主文。
本案經檢察官吳芙如到庭執行職務。
中      華      民      國    九十二    年      五      月    二十九    日
                                    台灣彰化地方法院刑事第二庭
                                        法      官  李  水  源
右正本證明與原本無異。
如不服本判決，應於判決送達後十日內向本院提出上訴狀( 須附繕本 )。
                                        法院書記官  廖  建  興
中      華      民      國    九十二    年      六      月      二      日
附錄本案論罪科刑法條全文：
毒品危害防制條例第十條
施用第一級毒品者，處六月以上五年以下有期徒刑。
施用第二級毒品者，處三年以下有期徒刑。


司法院資訊處製作；財團法人民間司法改革基金會備份。
